# 金融工具减值的新模型

提问人：zhs7403 时间：2019-06-13 18:35:19
有关 “金融工具减值的新模型——预期信用损失模型”的问题。比如，某一债券面值 1000 元，到期一次还本付息，在债券持有期间，预期本金到期时全额偿还的概率为 10%，损失50% 的概率为70%，损失80% 的概率为20%，则到期本金损失的期望值为 1000*（0%*10%+50%*70%+80%*20%）=510 元，再按原实际利率折现得出当期的减值损失金额。如原实际利率为 6%，则510 ＊ 6%=30.6 元，则 “当期的减值损失”为 30.6元。现请教：上面的计算正确吗

回答人：chenyiwei
这种情况不建议采用期望值法，因为最终结果只可能有一个，建议按最可能发生金额法估计可守护金额，即预计损失 50%，按剩余 50%作为可收回金额，考虑时间价值因素的折现值作为计提减值准备的基础。

提问人：ying0518 时间：2019-06-19 10:26:07
陈版，为什么这种情况需要按最可能发生金额估计可回收金额？
准则中对预期信用损失的定义是 “是指以发生违约的风险为权重的金融工具信用损失的加权平均值。”
准则第五十八条也明确 “企业计量金融工具预期信用损失的方法应当反映下列各项要素：（一）通过评价一系列可能的结果而确定的无偏概率加权平均金额”

回答人：chenyiwei
抱歉，理解有误，感谢指正。但对于单笔款项（个别认定法），个人认为还是按最可能发生金额作为估计信用风险的基础，第五十八条规定的做法应该是更接近于采用组合计提方法的一组债权。